JOSE ANTONIO LIDÓN SÁNCHEZ-ASENSIO

Tel. +34 630 66 50 58

jolisan@gmail.com



PERFIL

Ingeniero Técnico de Obras Públicas, especialidad Transportes y Servicios Urbanos.

Experiencia de mas de cinco años en diversos sectores de la ingeniería, desde la **elaboración, diseño y cálculo de proyectos** de urbanización, **estudios** y compras en edificación, presentación de ofertas y documentación para las Administraciones Públicas, estudios de transporte de tráfico en diversas ciudades de Chile, responsabilidad técnica en obras de edificación y obra civil.

EXPERIENCIA

INGENIERO DE PROYECTOS

APIA XXI (CHILE). ABRIL 2010 - DICIEMBRE 2010.

<u>ELABORACIÓN DE ESTUDIOS DE TRANSPORTE EN VARIAS CIUDADES DE</u> CHILE

Participación en diversos proyectos en el ámbito de los transportes en varias ciudades de Chile y en el estudio "Habilitación Red de Ciclovías de Valdivia" y en el proyecto "STU de Iquique", por encargo de la Administración Pública de Chile.

INGENIERO DE PROYECTOS

RESTITUBO (VALENCIA). ENERO 2009 - FEBRERO 2010

DEPARTAMENTO DE ESTUDIOS Y DEPARTAMENTO TÉCNICO

Estudio, redacción y presentación de ofertas para distintas Administraciones Públicas, estudio detallado del coste de obra, planificación del programa de trabajo de las obras, la programación de planes de obras, estudios geotécnicos.

RESPONSABLE TECNICO

CONSTRUCCIONES Y PROMOCIONES ROLDANMUR (VALENCIA). SEPTIEMBRE 2007 - DICIEMBRE 2008

DEPARTAMENTO DE ESTUDIOS Y COMPRAS Y RESPONSABLE TÉCNICO

Responsable técnico de obra civil y edificación en diversas obras en Valencia. Responsable de elaboración de estudios de obras de edificación. Solicitación de presupuestos a subcontratistas instaladores, materiales, etc. Responsable de compras.

ASISTENTE A RESPONSABLE DE OBRA

INZYNIERIA RZESZOW (POLONIA). JULIO 2007 - AGOSTO 2007

ASISTENCIA A RESPONSABLE DE OBRA

Beca IAESTTE por la Universidad Politécnica de Valencia, en la ciudad polaca de Rzeszow. Realización de trabajos de asistencia al responsable de obra de la construcción de planta depuradora en dicha ciudad.

INGENIERO DE PROYECTOS

ERSO INGENIERIA CIVIL Y MEDIOAMBIENTAL (VALENCIA) JUNIO 2005 - SEPTIEMBRE 2007

DEPARTAMENTO DE ESTUDIOS Y PROYECTOS

Redacción de proyectos de ingeniería civil en el sector de la urbanización, cálculo y diseño de redes de agua potable, saneamiento y pluviales mediante CYPE, cálculo y diseño de redes de alumbrado público, diseño de firmes de vías, cálculo de presupuestos, planificación de plazos de obra.

FORMACIÓN

Ingeniería Técnica de Obras Públicas, Universidad Politécnica de Valencia

CURSOS/SEMINARIOS

- AUTOCAD 2D y 3D en Universidad Politécnica de Valencia.
- PHOTOSHOP en Universidad Politécnica de Valencia.
- 3D STUDIOS en Universidad Politécnica de Valencia.
- PREVENCIÓN DE RIESGOS LABORALES (80 horas) en Cámara de Comercio e Industria de Murcia.
- GESTIÓN ECONÓMICA FINACIERA en Cámara de Comercio e Industria de Murcia.
- GESTIÓN Y ADMINISTRACIÓN DE EMPRESAS (266 horas).

IDIOMAS Y MANEJO DE SOFTWARE

IDIOMAS

Ingles medio hablado y escrito.

INFORMÁTICA

- OFFICE (WORD, EXCEL, POWERPOINT, OUTLOOK...). Avanzado.
- AUTOCAD. Avanzado.
- PRESTO. Avanzado.
- ACCESS. Manejo usuario.
- PROJECT. Avanzado.
- PHOTOSHOP. Manejo usuario.
- 3D STUDIO. Manejo usuario.
- LINUX. Manejo usuario.
- CYPE. Manejo usuario.
- SAP2000. Manejo usuario.

OTRAS INFORMACIONES

- BECA IAESTE por la UPV en Rzeszow (Polonia).
- BECA PROMOE por la UPV en Universidad Católica de Chile (Chile).
- · Carnet de conducir B.
- Coche propio.
- Disponibilidad para viajar.
- · Disponibilidad cambio de residencia.
- Disponibilidad trabajar en el exterior.